【裁判字號】    99,簡上,555
【裁判日期】    991029
【裁判案由】    傷害
【裁判全文】
臺灣桃園地方法院刑事判決             99年度簡上字第555號
上  訴  人  臺灣桃園地方法院檢察署檢察官
被      告  甲   ○
上列上訴人因被告傷害案件，不服本院99年度桃簡字第449 號，
中華民國99年5 月19日第一審簡易判決（聲請案號：98年度偵字
第16583 號）提起上訴，本院管轄之第二審合議庭判決如下：
    主   文
上訴駁回。
    事實及理由
一、本案經本院管轄第二審之合議庭審理結果，認原審以被告甲
    ○犯刑法第二百七十七條第一項之普通傷害罪，判處有期徒
    刑五月，如易科罰金，以新臺幣一千元折算一日。經核其認
    事用法及量刑均無不當，應予維持，並引用原審刑事簡易判
    決書記載之事實、證據及理由（如附件）。
二、本件檢察官上訴意旨略以：被告甲○案發迄今並無誠意道歉
    ，亦未與被害人及告訴人洽談和解，況且被告與同夥均係朝
    被害人之頭部毆打，顯然犯後態度不良，原審僅判處有期徒
    刑5 月，顯屬過輕，而指摘原判決不當云云。
三、按法官於有罪判決中，究應如何量處罪刑，均為實體法賦予
    審理法官刑罰之裁量權事項，法官行使此項裁量權，自得依
    據個案情節，參諸刑法第五十七條所定各款犯罪情狀之規定
    ，於該法定刑度範圍內，基於合義務性之裁量，量處被告罪
    刑。質言之，法官為此量刑之裁量權時，除不得逾越法定刑
    或法定要件外，尚應符合法規範之體系及目的，遵守一般有
    效之經驗及論理法則等法原則，亦即應兼顧裁量之外部及內
    部性，如非顯然有裁量逾越或裁量濫用之違法情事，自不得
    任意指摘為違法，此亦為最高法院歷年多起判例所宣示之原
    則（最高法院八十年台非字第四七三號判例、七十五年台上
    字第七三三號判例、七十二年台上字第六六九六號判例、
    七十二年台上字第三六四七號判例意旨可資參照）。關於量
    刑之裁量權，乃憲法所保障法官獨立審判之核心，法院行使
    此項裁量權，亦非得以任意或自由為之，仍應受一般法律原
    理原則之拘束，即仍須符合法律授權之目的、法律秩序之理
    念、國民法律感情及一般合法有效之慣例等規範，尤其應遵
    守比例原則及平等原則之意旨，否則即可能構成裁量濫用之
    違法（最高法院八十六年度台上字第七六五五號判決意旨亦
    可參照）。亦即如非有裁量逾越或裁量濫用之明顯違法情事
    ，自不得擅加指摘其違法或不當，即使上級法院對下級法院
    裁量權之審查，亦應同此標準，此不僅在保障法官不受任何
    制度外之不當干涉，更保障法官不受制度內的異質干涉，此
    方符憲法第八十條所宣示獨立審判之真義。本院審理結果認
    為：原審判決於量刑時，已審酌被告因細故即傷害告訴人之
    犯罪動機、手段，告訴人所受傷勢之程度，犯罪時所受之刺
    激及其品性、生活狀況、智識程度、犯罪所生之危害，及犯
    罪後態度等一切情狀，於法定刑三年以下有期徒刑、拘役或
    銀元一千元以下罰金之範圍內，量處被告有期徒刑五月，如
    易科罰金，以新臺幣一千元折算一日。核符前述憲法比例原
    則及平等原則之要求，原審刑罰裁量權之行使實無違法不當
    之處，量刑亦屬妥適。故可認本件之上訴意旨並無理由。綜
    上所述，本件上訴意旨既無理由，原審判決又無違法或不當
    之處，依法應予駁回。
據上論斷，應依刑事訴訟法第455 條之1 第3 項、第368 條，判
決如主文。
本案經檢察官陳立儒到庭執行職務。
中    華    民    國    99    年    10    月    29    日
                  刑事第十庭審判長   法  官   江德民
                                     法  官   華奕超
                                     法  官   黃鏡芳
以上正本證明與原本無異。
不得上訴。
                                     書記官   劉玉梅
中    華    民    國    99    年    10    月    29    日

司法院資訊處製作；財團法人民間司法改革基金會備份。
